【裁判字號】    94,上訴,4070
【裁判日期】    951121
【裁判案由】    強盜等
【裁判全文】
臺灣高等法院刑事判決                94年度上訴字第4070號
上  訴  人  臺灣臺北地方法院檢察署檢察官
上  訴  人
即  被  告  丙○○
指定辯護人  黃秋雄律師
上  訴  人
即  被  告  戊○○
選任辯護人  周承武律師
被      告  丁○○
指定辯護人  本院公設辯護人  周君穎
被      告  甲○○
選任辯護人  鍾開榮律師
被      告  乙○○
指定辯護人  本院公設辯護人  周君穎
上列上訴人因被告等違反槍砲彈藥刀械管制條例等案件，不服臺
灣臺北地方法院93年度訴字第1437號，中華民國94年9月30日第
一審判決（起訴案號：臺灣臺北地方法院檢察署92年度偵字第
11725號），提起上訴，本院判決如下：
    主  文
原判決撤銷。
丙○○意圖為自己不法之所有，攜帶凶器，以強暴、脅迫至使不
能抗拒而使他人交付其物，處有期徒刑拾貳年。扣案如附表一、
二所載之物均沒收。
戊○○、丁○○、甲○○、乙○○共同未經許可，持有可發射子
彈具有殺傷力之改造手槍，各處有期徒刑壹年陸月，均併科罰金
新臺幣拾萬元，罰金如易服勞役，均以新臺幣貳仟元折算壹日。
扣案如附表一所載之物均沒收。
    事  實
一、丙○○曾於71年間，因犯偽造文書罪及妨害公務罪，經法院
    分別判處有期徒刑6月及3年（定應執行有期徒刑3年2月）；
    84年間，因違反槍砲彈藥刀械管制條例等案件，經法院分別
    判處有期徒刑1年及3月；85年間，因犯妨害自由罪，經法院
    判處有期徒刑3月（以上三罪定應執行有期徒刑1年3月）；
    同年（85年）因違反槍砲彈藥刀械管制條例案件，經法院判
    處有期徒刑4月；91年間又因違反槍砲彈藥刀械管制條例案
    件，經法院判處有期徒刑3年，因犯妨害公務罪，經法院判
    處有期徒刑8月（以上二罪定應執行有期徒刑3年6月），於
    判決確定前，丙○○因該案於91年間羈押於臺灣臺北看守所
    期間與當時亦因案在押之庚○○相識，得知庚○○為人憨直
    ，且與其前妻馬曉念感情不睦迭有糾紛，遂於91年11月間具
    保出所後，多次向庚○○（在丙○○具保出所之前，已先行
    出所）佯表關心。
二、丙○○明知庚○○並未積欠其任何金錢，與其本無債務糾紛
    ，竟意圖為自己不法之所有，91年11月具保出所後某日，以
    不詳之方法，取得仿克拉克（GLOCK）廠17型半自動手槍製
    造之玩具手槍換裝土造金屬槍管而成之具有殺傷力改造克拉
    克90手槍3把（槍枝管制編號：0000000000號、0000000000
    號、0000000000號）、由玩具金屬彈殼加裝直徑9.1mm之土
    造金屬彈頭改造而成之子彈11發、及由玩具金屬彈殼加裝直
    徑8.9mm之土造金屬彈頭改造而成之子彈8發，而未經許可，
    持有可發射子彈具有殺傷力之手槍3把及子彈19發，欲以之
    作為強盜庚○○財物之用。丙○○並利用其於92年4月中旬
    某日，經由綽號「阿炮」之不詳姓名男子介紹，認識邱鴻基
    （傳拘無著，由臺灣臺北地方法院另行審結）並前往邱鴻基
    所承租位於臺北縣板橋市○○街379巷19號2樓借住之機會，
    得知邱鴻基當時無工作，有金錢之需求，遂向邱鴻基佯稱庚○○積欠其新臺幣（下同）200萬元，如催討得款，可共同
    朋分花用，致邱鴻基誤信為真而當場同意，並於事後轉告其
    亦不知實情之友人丁○○，經取得丁○○同意參與催討欠款
    之事後，丙○○、邱鴻基、及丁○○三人遂於同年5月9日（
    起訴書誤載為5月11日）由丙○○駕駛T5-0320號自用小客車
    ，引導邱鴻基騎乘機車搭載丁○○前往臺北縣烏來鄉○○街
    86巷30號庚○○之住處，向邱鴻基、丁○○指明該址為庚○○之住處，同時先行勘查烏來山區○○○○道路之地形環境
    ，告知邱鴻基、丁○○二人如找到庚○○，就將庚○○帶到
    山區○○○○道路指定地方，三人議定後，再至庚○○住處
    附近，伺機行動，惟因庚○○外出而作罷。
三、於92年5月10日（起訴書誤載為5月11日）深夜10時許，丙○○再囑邱鴻基、丁○○前往烏來庚○○住處討債，當日適巧
    庚○○在家，遂由邱鴻基向庚○○表示：「欠人家的錢趕快
    處理！」等語，惟因庚○○當場表示並未積欠他人債務，要
    當事人本人來談，邱鴻基即先行離開並立即以電話聯絡丙○○，經丙○○指示邱鴻基、丁○○二人到附近溫泉路上之便
    利商店等候。同時間丙○○則告知其同居女友戊○○要找人
    討債，囑戊○○找人幫忙，戊○○誤以為僅係幫丙○○討債
    ，而先以電話聯繫其友人乙○○，告知丙○○有債務要處理
    ，要找人幫忙等語，再由乙○○以電話聯繫友人甲○○，甲○○、乙○○二人亦均誤以為係幫人討債，便共乘機車趕往
    前開便利商店，丙○○則駕駛前開自用小客車載同戊○○，
    共同前往庚○○住處附近之前開便利商店與邱鴻基、丁○○
    、乙○○、甲○○等人會合。丙○○當場指示邱鴻基、丁○○、乙○○、甲○○四人前往庚○○家中，務必將庚○○強
    押帶出後，聽其指示前往指定處所，並將其所持有具有殺傷
    力之改造90克拉克手槍2把（槍枝管制編號：0000000000號
    、0000000000號）及具有殺傷力之子彈15發（手槍已裝填子
    彈）交由邱鴻基、丁○○、乙○○、及甲○○等四人共同持
    有，以伺機使用，隨後即與戊○○先行離去至附近等候，並
    隨時以行動電話指示邱鴻基。邱鴻基、丁○○、乙○○、甲○○即與戊○○、丙○○共同基於持有前述具殺傷力之改造
    手槍2把及子彈與妨害自由之犯意聯絡，於同年5月11日凌晨
    零時30分許，邱鴻基、丁○○、乙○○、及甲○○等四人乘
    丙○○所提供之前揭T5-0320號自小客車前往庚○○住家，
    先由邱鴻基將庚○○引出後，持上開改造手槍脅迫庚○○上
    車，再依丙○○之電話指示，將庚○○載往臺北縣新店市○○里○○路○段60巷產業道路旁草叢，剝奪庚○○之行動自
    由，邱鴻基、丁○○、乙○○、及甲○○等四人並分別或徒
    手毆打庚○○，或以前揭槍枝之槍托敲打庚○○頭部，並以
    預藏之手銬銬住庚○○之雙手，以膠帶綁住庚○○雙眼，甲○○、乙○○並拾起路旁之木棍（枯木）敲打庚○○之小腿
    ，邱鴻基則向庚○○脅迫稱：「如果不好好配合，用槍把你
    打死在這裡，也不會有人知道。」等語，而以此強暴、脅迫
    之方式，逼迫庚○○開立金額200萬元之本票，邱鴻基又強
    行搜取庚○○身上之5100元現金，並聯絡戊○○持印泥前來
    會合。庚○○因身體及小腿已多處受傷（傷害部分未據告訴
    ），且雙手亦遭手銬銬住已達於不能抗拒之程度，而當場簽
    立金額各50萬元之本票4張予邱鴻基，邱鴻基將本票交由戊○○先行帶回予丙○○，約隔十餘分鐘，邱鴻基等人始將庚○○之手銬解開並取下膠帶，將庚○○留置於該處，又警告
    庚○○不得報警後，由丁○○駕車載同邱鴻基、甲○○及乙○○離開該處。
四、嗣於同日即92年5月11日（起訴書誤載為5月12日）凌晨3時
    許，庚○○自行步離該處，攔車前往臺北縣政府警察局新店
    分局烏來分駐所報警。丙○○為接近、監控庚○○以便順利
    取款，遂主動與庚○○聯繫，經庚○○告知被不明人士用槍
    押至山區毆打並簽立本票一事，丙○○即佯稱要出面替庚○○擺平此事，由其代表與歹徒聯絡及談判交款之事，然後丙○○暗中指示邱鴻基多次打電話予庚○○催促其籌款及約定
    交款之事宜。因丙○○告知庚○○如欲解決此事需配合交款
    ，且於丙○○每次向其詢問籌款情形後，不久歹徒即會來電
    並同意丙○○所提之建議，庚○○因而懷疑係丙○○幕後主
    使，遂於92年5月13日下午約丙○○外出商討如何交款，並
    向警報案。丙○○隨即將其所持有可發射子彈具有殺傷力之
    改造90克拉克手槍1把（槍枝管制編號：0000000000號，已
    裝填子彈4發）以92年2月26日之自由時報包裹置於塑膠袋內
    隨身攜帶前往約定地點，並聯絡丁○○駕駛前開自用小客車
    搭載邱鴻基、甲○○及乙○○聽候其電話指示如何取款，因
    而為警循線於當日下午6時許，在烏來鄉忠治村堰堤71號2樓
    「烏來香餐廳」當場查獲丙○○持有前揭改造90克拉克手槍
    1支（內裝填子彈4發）及其所有供犯本案罪行聯絡所用之行
    動電話1支（如附表一編號9所載）﹔同日下午6時20分，另
    組員警在臺北縣新店市○○路與三民路口，當場查獲丁○○
    駕駛前開自用小客車搭載邱鴻基、甲○○及乙○○等四人，
    並在車內右前座椅下方起出邱鴻基、丁○○、甲○○及乙○○等四人所共同持有供前述剝奪庚○○行動自由所用之具有
    殺傷力之改造90克拉克手槍2支（槍枝管制編號：
    0000000000號、0000000000號，含彈匣2個，子彈15發）及
    其等與丙○○所有供犯本案所用之裝槍黑色手提包1個、手
    銬1付、棉紗手套3隻、膠帶1綑、門號0000000000號行動電
    話1支、門號0000000000號行動電話1支、門號0000000000
    號行動電話1支等物品（如附表一編號10至16所載）；復於
    92年5月14日凌晨1時許，由邱鴻基帶同員警至臺北縣板橋市
    ○○街379巷19號2樓租屋處，當場查獲戊○○，並在戊○○
    身上扣得丙○○囑其保管之前開庚○○所簽立之票號191232
    、票號191235、票號191236、及票號191237之本票4張（如
    附表一編號4至6所載）及底火2盒、電鑽1台、桌上固定器1
    台、螺絲起子6支、鑽石刀3支、鑽頭6支、車牙刀4支、梅花
    起子1組、挫刀3支、尖嘴鉗2支、啟動夾子1支、鐵鎚1支、
    油表尺1支、鋸尺版1片、改造子彈半成品1粒、丙○○半身
    相片2張及丙○○印章1個等物品（如附表三編號4至20所載
    ）。
五、案經被害人庚○○訴由臺北縣政府警察局新店分局報告臺灣
    臺北地方法院檢察署檢察官偵查起訴。
    理  由
一、訊據被告丙○○否認有何持有可發射子彈具有殺傷力之手槍
    暨子彈及強盜之犯行，辯稱：扣案3把改造手槍均非伊所有
    ，伊未碰過扣案之改造手槍，亦不認識邱鴻基、丁○○、甲○○及乙○○等四人，未參與強盜被害人庚○○之行為。伊
    與被害人是好朋友，被害人委託其出面處理，卻又設局陷害
    ，且查獲當日伊在烏來香餐廳準備下樓上廁所時，突遭便衣
    警察衝進來毆打，並將伊帶上樓，栽贓伊持有置於庚○○身
    旁而以塑膠袋包裝之槍枝。該3把槍枝並無伊之指紋，復無
    證據證明查獲當日伊有帶槍至餐廳，自不得認定伊有持有槍
    彈之犯行云云，被告丁○○、乙○○、甲○○、及戊○○於
    原審審理時對公訴人起訴其等之犯罪事實均保持緘默（見原
    審卷第222頁至224頁、234頁），被告丁○○於本院審理時
    則辯稱：伊沒有拿槍，槍好像是邱鴻基拿的云云，被告甲○○於本院審理時辯稱：乙○○打電話說有債務問題，伊至烏
    來那邊才知道有狀況，拿槍伊並未參與云云，被告戊○○於
    本院審理時亦辯稱：伊不知道乙○○等人持有槍械云云。
二、經查：
  (一)被害人庚○○於警詢時證稱：「於92年5月11日零時30分左
    右在臺北縣烏來鄉○○街86巷30號在我家中，有四名歹徒來
    找我，謊稱有事找我，我外出家門後，其中一名歹徒就拿出
    1把手槍夥同另兩名歹徒強押我上車，一名歹徒已在車上駕
    駛座等候，就沿新烏路往新店方向下龜山橋前左轉松林路往
    廣興路左轉小坑路並經過一道鐵門。其中一名歹徒將鐵門開
    啟後，就往山上產業道路駛去，至一個交叉路口，他們就將
    車停好，叫我下車，帶我至產業道路旁，其中二名歹徒各持
    1把黑色手槍另一歹徒以木棍抵住我背部，隨後該四名歹徒
    即以手銬銬我雙手，再以膠帶矇住我的眼睛，並用槍托打我
    頭部，並以木棍毆打我。告知我：是我前妻主使的，要我拿
    出現金30萬元及簽立200萬元本票精神賠償費，後來有另一
    名歹徒與一名女子上山，而該女子直接告訴我：「你怎樣對
    你老婆，我就怎樣對你」，當時我聽到該女子聲音，就確認
    是丙○○之自稱林姓女友；其餘四名歹徒一直打我，並恐嚇
    我將家裡的現金拿出來，若不從就開槍打死我或活埋；並強
    逼我簽立200萬元本票後，又強行將我身上現金新台幣5100
    元、身份證、駕照等拿走，以身份證核對本票資料無誤後，
    再將身份證、駕照還我，現金5100元他們拿去；限我2天內
    準備30萬元歹徒活動費用，他們（按歹徒）將我手銬卸下，
    叫我過30分鐘才下山，當時已約3時分許；91年6月間因我發
    現妻子馬曉念有男朋友，我在新店市持槍恐嚇馬曉念，當場
    被警方查獲，收押在臺北看守所，收押3個月期間認識丙○○，並將我發生的事告訴丙○○（我都稱呼其文龍哥）。丙○○看過我的起訴書，瞭解我與妻子的糾紛，我先行交保後
    ，丙○○於91年10月保釋，92年初找過我四次，問我要不要
    買槍防身，我回稱不需要。他有帶自稱林姓之女友來找我2
    次，每次均我請他吃飯；當時到我家來找我的歹徒經指認確
    為邱鴻基、甲○○、乙○○三人，在門外拿槍押我的是邱鴻
    基，甲○○、乙○○則夥同邱鴻基強押我至車上，駕駛座駕
    駛是丁○○，右前座是邱鴻基，右後座是甲○○，乙○○坐
    我左邊，到山區時，他們有打我，並持手槍，強逼我簽立本
    票。邱鴻基令我將身上財物拿出來，且電話談判恐嚇都是邱
    鴻基與我聯絡」等語（92年度偵字第11725號偵查卷 (一)
    第78-81頁、86頁）。證人庚○○於94年8月30日原審審理時
    具結證稱：「91年5月11日 (晚上)11 點多，邱鴻基先開口
    問我，是否庚○○，我說是，他跟我說是我前妻來跟我要精
    神賠償，之後他們跟我講一些威脅的話，請我到後面停車場
    去談，邱鴻基就從車上拿出1把槍抵住我，說有人要找我去
    談這件事情，後來就開到小油坑產業道路，這是後來到警察
    那裡我才知道，他們叫我交錢出來，問我身上有多少錢，我
    說現在沒有，他們就搜我身體，把我身上的錢拿走，把身份
    證還我，說把我打死也沒有人知道，並把我毒打，十分鐘後
    ，拿膠帶把我眼睛蒙上，後來來了一位女孩子，我不知道是
    誰，但她的口音，我懷疑是丙○○的女朋友，因我當時眼睛
    被蒙住，本來我還沒有簽本票，他們就拿山上路邊的木棍打
    我，並逼我簽本票，我只好順他們的意思簽下本票，他們又
    從我身上拿出身份證比對本票。他們叫我自己數到500之後
    ，自己把膠帶拿開，我才逃離現場」等語（見臺灣臺北地方
    法院93年度訴字第1437號卷224頁背面、225頁，即94年8月
    30 日審理筆錄第8-9頁）。綜上，被害人庚○○已明確指述
    被告邱鴻基、丁○○、甲○○、乙○○、及戊○○（嗣後加
    入）等人如何持搶將渠強押至新店小坑路2段60巷產業道路
    ，並加以毆打（強暴）及脅迫，致其不能抗拒而簽立本票4
    張之被害過程。
  (二)1.刑事訴訟法第159條第1項規定：「被告以外之人於審判外
      之言詞或書面陳述，除法律有規定者外，不得作為證據。
      」次按「被告以外之人於司法警察官或司法警察調查中所
      為之陳述，與審判中不符時，其先前之陳述具有較可信之
      特別情況，且為證明犯罪事實存否所必要者，得為證據。
      」刑事訴訟法第159條之2定有明文。因此，如欲採被告以
      外之人於警詢中之言詞陳述為證據時，必須符合上開法律
      所規定之例外情形，方得認其審判外之陳述有證據能力，
      先予敘明。本件被告邱鴻基、丁○○、乙○○、甲○○、
      及戊○○等人係立於被告地位接受警詢，其警詢筆錄就其
      自己犯行部分係被告自白，就其他共同被告犯行部分，則
      屬被告以外之人於審判外之陳述。而此等警詢陳述因被告
      邱鴻基、丁○○、乙○○、甲○○、戊○○等於原審審理
      時均保持緘默（已如前述），於本院審理時，亦均拒絕證
      言（詳如後述），而被告邱鴻基、丁○○、乙○○、甲○○、及戊○○等人於原審復陳述：「（在警詢偵查中所說
      的話是否實在？提示筆錄並告以要旨）實在」（見原審卷
      第233頁），因此，本院認為其等先前之警詢陳述具有可
      信之特別情況，且為證明犯罪事實存否所必要，依上開規
      定，應認為被告邱鴻基、丁○○、乙○○、甲○○、及戊○○之警詢供述有證據能力。雖然刑事訴訟法第159條之
      1第2項規定，被告以外之人於偵查中向檢察官所為之陳述
      ，除顯有不可信之情況者外，得為證據。另按「證人應命
      具結」，刑事訴訟法第186條第1項前段定有明文。因此，
      除依法不得命其具結者外，不具結之證言不得採為判決之
      基礎。經查，本件被告邱鴻基、丁○○、乙○○、甲○○
      、及戊○○於檢訊時所為之證述並未先經具結後為之，亦
      未於訊問後補行具結，且其並無刑事訴訟法第186條第1項
      但書所規定不得令其具結之情形，故其於檢訊時所為未經
      具結之證述，雖符合刑事訴訟法第159條之1第2項所規定
      之例外情形，仍無證據能力。惟按被告以外之人於審判外
      之言詞或書面陳述，雖不得以之直接作為認定犯罪事實與
      否之證據，但參酌現行刑事訴訟法第166條之1第2項、第3
      項第6款，第166條之2之規定及行反詰問時，容許以陳述
      人先前不一致之陳述作為彈劾證據之法理，非不得以之作
      為彈劾證據，用來爭執被告、證人、鑑定人陳述之證明力
      （參照最高法院94年度台上字第6881號、第6732號判決意
      旨）。本件被告邱鴻基、丁○○、乙○○、甲○○、及戊○○之檢訊筆錄雖不得以之直接作為認定共同被告丙○○
      犯罪事實之證據，然依上揭判決意旨，本院認為非不得作
      為判斷被告丙○○辯詞之依據，合先敘明。
    2.被告乙○○於警詢時證稱：「於92年5月11日凌晨零點左
      右，甲○○騎重型機車ABN-397號載我，丁○○騎重型機
      車載邱鴻基，我們騎到烏來鄉○○街OK便利商店門口與丙○○、戊○○會合，我們見面後由丙○○提供2支改造克
      拉克90手槍、子彈15發，由丁○○及邱鴻基帶在身上，我
      與丁○○、甲○○、邱鴻基四人由丁○○駕駛丙○○提供
      之自小客車T5-0320，邱鴻基坐前座，我與甲○○坐後座
      ，由邱鴻基帶路至被害人庚○○家前敲門，庚○○出來應
      門；邱鴻基接到丙○○的電話指示，叫我們把庚○○押走
      ，庚○○不從，邱鴻基便亮出手槍，並把他眼鏡拿走，讓
      他看不清楚我們面孔；邱鴻基帶路叫丁○○開車到新店市
      龜山小坑一路山區；分別由丁○○、邱鴻基各持1把手槍
      ，我和甲○○毆打庚○○，邱鴻基又接到丙○○電話，叫
      邱鴻基到車上拿手銬、膠帶、空白本票，將庚○○銬起來
      並用膠帶蒙住眼睛，逼他簽下4張各50萬元共200萬元之本
      票；邱鴻基叫我騎一部銀色機車（車號不詳），下山載戊○○上來並向她拿紅色印泥；邱鴻基拿給庚○○蓋指印後
      將該4張本票交給戊○○，邱鴻基並搜刮庚○○身上的現
      金5100元後，我們便下山；他們二人（按丙○○、戊○○
      ）都躲在現場附近用行動電話對邱鴻基下命令指揮」等語
      （見92年度偵字第11725號偵查卷 (一)第22-23頁、26頁
      ）。被告乙○○於92年5月14日檢訊時亦供稱：「槍枝是
      丙○○提供的，邱鴻基亮出槍枝，庚○○就上車了；到山
      上後，我、甲○○動手打被害人，邱鴻基、丁○○持槍在
      旁，後來丙○○打電話來說到車子拿本票等物，因沒有印
      泥，柯某叫我至小路騎機車載戊○○上山，劉女拿本票走
      了，我們拿回手銬等物，將他留在山上」等語（見92年度
      偵字第11725號偵查卷 (二)第186頁正反頁）。綜上，被
      告乙○○明確供述92年5月11日凌晨零點左右，由被告甲○○騎車載伊，丁○○騎車載邱鴻基到烏來鄉○○街OK便
      利商店門口與丙○○、戊○○會合，由丙○○提供2支改
      造克拉克90手槍及子彈15發給丁○○及邱鴻基等人，到被
      害人庚○○家中持槍押被害人到新店市○○○○○路山區
      ，伊和甲○○毆打庚○○，邱鴻基接到丙○○電話指示，
      將庚○○銬起來並用膠帶蒙住眼睛，逼其簽下4張各50萬
      元共200萬元之本票，伊嗣後騎機車下山載戊○○上來，
      將該4張本票交給戊○○等情。
    3.被告甲○○於警詢時供稱：「92年5月11日零時許，我本
      人在臺北縣新店市○○○路46巷37弄22號家中接獲乙○○
      打電話說戊○○有事要我們幫忙；我騎機車載乙○○往烏
      來方向走，到烏來鄉○○街OK便利商店後，看見邱鴻基、
      丙○○、戊○○在現場，丙○○拿出2把手槍交由我和乙○○說要押人（當時說要押一個胖子該人有請他處理過事
      情）；邱鴻基叫門，但沒有人回應，丙○○打電話給邱鴻
      基叫我們繼續等，過了十幾分鐘後，該屋內有人回應，邱
      鴻基向該名胖子（按經指認為被害人庚○○）打招呼；丙○○打電話給邱鴻基將人押走，邱鴻基從我身上取出手槍
      押住胖子，我們合力將胖子押上車，由丁○○駕車往新店
      方向到目的地（新店市○○○路山區），邱鴻基迫胖子簽
      本票及30萬元現金，胖子不願意，丁○○先拿槍打胖子的
      頭，我和乙○○用拳頭打胖子的頭，邱鴻基在旁指揮我們
      如何毆打；邱鴻基用手銬反銬該名胖子雙手，用膠帶蒙住
      雙眼，之後邱鴻基又指使我和乙○○、丁○○動手毆打該
      名胖子，胖子才願意簽4張面額各50萬元之本票」等語（
      見92年度偵字第11725號偵查卷 (一)第57-59頁）。被告
      甲○○於92年5月14日檢訊時亦供稱：「是文龍（按即被
      告丙○○）叫我們做的，槍是文龍給我們的，他叫我們向
      庚○○要200萬元；我與乙○○打他，另二人持槍在旁；
      她（按即被告戊○○）來收本票，乙○○載她上來的，拿
      了就走了，後來就放了謝某」等語（見92年度偵字第
      11725號偵查卷 (二)第187頁正反頁）。綜上，被告甲○○已明確供述92年5月11日零時許，伊騎車載乙○○到烏
      來鄉○○街OK便利商店，邱鴻基、丙○○、戊○○也在現
      場，丙○○交2把手槍給伊和乙○○，嗣後，在被害人庚○○家中，丙○○以電話指示邱鴻基將庚○○押至新店市
      ○○○路山區，丁○○先拿槍打庚○○的頭，伊和乙○○
      用拳頭打庚○○的頭，邱鴻基在旁指揮我們如何毆打，邱
      鴻基並用手銬反銬被害人，矇住其雙眼，致被害人被迫簽
      下4張面額各50萬元之本票，由被告戊○○拿走本票等情
      。
    4.被告丁○○於警詢時供稱：「丙○○叫我們四個人去烏來
      找欠他錢的人收款，由我當司機；丙○○要去收錢前，曾
      找我和邱鴻基去山區○○○路，告訴我們如找到庚○○，
      就帶到該指定地方；第一次當天（按92年5月11日）晚上
      丙○○約邱鴻基在烏來工作站見面，我載邱鴻基至目的地
      時，丙○○駕車出現，叫我上車駕駛，陸續有兩個人（按
      乙○○與甲○○）共乘一部車前來；丙○○從車上拿出2
      把槍交給他們交代事情後離去；庚○○被他們押上車，我
      開車載著庚○○、邱鴻基和我不認識的2人去山區○○○
      路指定地方；庚○○不從，2個我不認識的人就持槍打他
      了；我也拿槍打他、他們逼他（庚○○）簽下本票；有一
      名女子乘坐機車前來，我不知那女子來做什麼，然後那名
      女子先行離去」等語（見92年度偵字第11725號偵查卷 (
      一)第36-37頁）。被告丁○○於92年5月14日檢訊時亦供
      稱：「我們在烏來鄉公所工作站將他（按庚○○）帶上車
      ，是邱鴻基和那二人（甲○○與乙○○）以槍抵住被害人
      上車；文龍都是用手機和邱鴻基聯絡，我和那二人打被害
      人，強迫他簽本票；有一女子和我們會合，並取出本票叫
      被害人簽了4張本票，每張50萬元」等語（見92年度偵字
      第11725號偵查卷 (二)第184頁反面、185頁）。綜上，被
      告丁○○已明確供述被告丙○○於92年5月11日前，即已
      事先預謀將被害人押至山區○○○路，渠於92年5月11日
      晚上案發時，負責開車，將被押的被害人庚○○載到山區
      ○○○路指定地方，並毆打被害人強逼其簽下本票等情。
    5.被告戊○○於警詢時供稱：「丙○○叫我找人討債務，我
      用0000000000號行動電話打給0000000000號乙○○，叫他
      到烏來鄉○○街OK便利商店找我（電話中有告知丙○○有
      債務要處理），乙○○騎機車載甲○○來找我們；丙○○
      叫我買印泥，我到新烏路某家便利商店買印泥；丙○○叫
      我下車走路到該山區某路口，由乙○○騎機車載我往山區
      拿本票，到達後由邱鴻基拿4張本票給我，之後乙○○又
      騎機車載我下山」等語（見92年度偵字第11725號偵查卷
       (一)第68-70頁）。被告戊○○於92年5月14日檢訊時亦
      供稱：「丙○○說要去討錢，會有人騎機車來載我，我至
      現場罵被害人後拿本票就走了；（印泥）是我買的；（扣
      案槍枝和車子）是丙○○的」等語（見92年度偵字第
      11725號偵查卷 (二)第188頁正反面）。綜上，被告戊○○已明確供述係丙○○指使伊叫乙○○和甲○○幫忙，伊
      並聽從丙○○指示買印泥，由乙○○載渠上山拿了被害人
      庚○○經強迫所簽下的4張本票隨即離開以及為警查扣之
      槍彈均為被告丙○○所有等情。
    6.核被告乙○○、甲○○、丁○○、戊○○等人上揭警詢、
      檢訊之陳述相符，且與被害人庚○○之指述被害情節一致
      。被害人庚○○指稱在渠被強押至烏來山區時，後來有一
      名女子前來，渠因眼睛被膠帶矇住，並不知道是誰，但聽
      該女子講話口音，懷疑是丙○○的女朋友一節，亦與被告
      丙○○之女友即被告戊○○承認當天渠有攜帶印泥前往烏
      來山區與被告邱鴻基、乙○○、甲○○、丁○○等人會合
      ，取走庚○○簽發之本票等情相符。
    7.被告丙○○於本院請求對被害人庚○○、共同被告丁○○
      、甲○○、戊○○等人行交互詰問。然查，被害人庚○○
      於原審業已具結後作證，並經公訴人、辯護人及被告詰問
      （見原審卷第224頁背面至226頁背面），而共同被告丁○○、甲○○、戊○○等人則均拒絕證言（見本院卷 (二)
      第139頁背面、第140頁），併此敘明。
    8.此外，臺北縣政府警察局新店分局於92年5月13日18時許
      ，在臺北縣烏來鄉忠治村堰堤71號2樓之烏來香餐廳查扣
      丙○○持有之改造90克拉克手槍1支（槍枝管制編號：
      0000000000號）及其所有供犯本案罪行聯絡所用之行動電
      話1支（如附表一編號9所載）可稽（臺北縣政府警察局新
      店分局92年5月13日之扣押筆錄及扣押物品目錄表附於92
      年度偵字第11725號偵查卷 (一)第105-106頁）。臺北縣
      政府警察局新店分局於92年5月13日18時20分許，在臺北
      縣新店市○○路與三民路口，當場查獲丁○○駕駛前開自
      用小客車搭載邱鴻基、甲○○及乙○○等人，並在車內右
      前座椅下方起出邱鴻基、丁○○、甲○○及乙○○等四人
      所共同持有供前述剝奪庚○○行動自由所用之具有殺傷力
      之改造90克拉克手槍2支（槍枝管制編號：0000000000號
      、0000000000號，含彈匣2個，子彈15發）及其等與丙○○所有供犯本案所用之裝槍黑色手提包1個、手銬1付、棉
      紗手套3隻、膠帶1綑、門號0000000000號行動電話1支、
      門號0000000000號行動電話1支等物品（如附表一編號10
      至16所載）扣案（臺北縣政府警察局新店分局92年5月13
      日之搜索筆錄及扣押物品目錄表附於92年度偵字第11725
      號偵查卷 (一)第107-109頁），亦可作為被告邱鴻基、丁○○、乙○○、甲○○及戊○○等人自白之佐證。
  (三)被告丙○○辯稱：扣案3把改造手槍均非伊所有，伊未碰過
    扣案之改造手槍，亦不認識邱鴻基、丁○○、甲○○及乙○○等四人，未參與強盜被害人庚○○之行為；伊與被害人是
    好朋友，被害人委託其出面處理，卻又設局陷害，且查獲當
    日伊在烏來香餐廳準備下樓上廁所時，突遭便衣警察衝進來
    毆打，並將伊帶上樓，栽贓伊持有置於庚○○身旁而以塑膠
    袋包裝之槍枝；該3把槍枝並無伊之指紋，復無證據證明查
    獲當日伊有帶槍至餐廳，自不得認定伊有持有槍彈之犯行云
    云。惟查：
    1.被告乙○○於警詢中供稱：伊與丙○○等六人在烏來鄉○○街之便利商店碰面，由丙○○提供改造手槍、子彈，是
      丙○○提供作案工具及策劃的，丙○○、戊○○都躲在現
      場附近以行動電話對邱鴻基下命令等語（見92年度偵字第
      11725號偵查卷 (一)第21至26頁）。被告乙○○於92年5
      月14日檢訊中亦供稱：槍枝是丙○○提供，並敘述到山上
      後邱鴻基等丙○○之命令等犯案經過，已如前述（見92年
      度偵字第11725號偵查卷 (二)第185、186頁）。
    2.被告甲○○於警詢中承認：本案由丙○○策劃主謀，也是
      丙○○命令押人，由丙○○指使，於烏來山區第一次見面
      時柯某就以老大口氣命指揮要如何押人，期間並以電話遙
      控指揮，伊是心生畏懼才幫忙等語（見92年度偵字第
      11725號偵查卷 (一)第57至63頁）。被告甲○○於92年5
      月14日檢訊中亦供稱：是文龍（丙○○之綽號）指使犯案
      ，槍是文龍提供，是要向庚○○要200萬等語（見92年度
      偵字第11725號偵查卷(二)第187頁）。
    3.被告丁○○於警詢供稱：「我是透過邱鴻基才認識丙○○
      。大約認識他有二、三週。是丙○○叫我們四人去烏來找
      欠他錢的人收款，由我當駕駛；丙○○在要去找庚○○收
      錢前一天白天有找我及邱鴻基去山區○○○路，告知我們
      如找到謝，就把謝帶到該山區○○○路指定地方。那天謝
      被押上車後，我開車載謝、邱鴻基及兩名我不認識的人去
      山區○○○路指定地方，邱鴻基及兩名我不認識的人將謝
      帶下車；查獲當天在出發之前，丙○○將裝有2把槍的手
      提包交給我，因我是開車，所以我就裝有槍的手提包置放
      在右前座下方。至今遭警方查獲時，我才知道當時第一次
      前去收款脅迫庚○○簽下本票，另兩名我不認識之人是乙○○及甲○○。我跟邱鴻基因為很久沒工作，且邱鴻基積
      欠房租有兩個月了，所以丙○○跟邱鴻基說有錢賺，邱鴻
      基才會找我，沒想到有槍枝出現，我因懼怕槍枝，才會幫
      忙前去收款，當時僅以為是單純的欠錢不還而已，這事連
      邱鴻基也不知情。」等語（見92年度偵字第11725號偵查
      卷 (一)第34、36、38、39頁）。被告丁○○於92年5月14
      日檢訊亦供稱：「作案車輛及工具、槍枝都是文龍提供」
      等語（見92年度偵字第11725號偵查卷 (二)第185頁）。
    4.邱鴻基於警詢供稱：「我們四人會持槍強押被害人、毆打
      被害人並脅迫其簽立本票係經由綽號「文龍」之男子主使
      、策劃。文龍就是丙○○；因為丙○○向我們表示被害人
      積欠其新台幣200萬元，所以才指使我們四人前往教訓謝
      某，並要脅謝某簽下本票，且指示一定要分成4張各新台
      幣50萬元。」等語（見92年度偵字第11725號偵查卷 (一)
      第44頁、45頁）。被告邱鴻基於92年7月4日檢訊亦供稱：
      「是丙○○告訴我謝欠他錢，是某天晚上在我家客廳提起
      謝欠他錢。」等語（見92年度偵字第11725號偵查卷 (二)
      第244頁反面）。
    5.證人即被告戊○○於原審審理時具結證稱：與丙○○是男
      女朋友關係，甲○○、乙○○是以前的朋友，是經由丙○○友人「阿炮」介紹在邱鴻基板橋租屋處借住才認識邱鴻
      基、丁○○二人，車號T5-0320汽車是丙○○在使用，只
      有丙○○有鑰匙，我沒有。案發當日，丙○○說跟庚○○
      有債務糾紛，所以要跟謝討債，丙○○拜託邱鴻基、丁○○替他討回這筆債，是丙○○說要找人幫忙，因此才打電
      話給乙○○，要乙○○前來幫忙，在電話中有告訴乙○○
      是要幫丙○○討一筆債，但並未說要給乙○○什麼好處，
      92年5月11日凌晨有到新店市○○○路60巷產業道路去拿本
      票，因為丙○○說庚○○欠他錢，是丙○○指使前往小坑
      2路拿本票。拿到本票後，要拿給丙○○，但柯說不用，
      先放在我皮包就好等語（見原審94年8月30日審理筆錄，
      原審判決誤繕為94年8月26日審理筆錄）。
    6.互核被告乙○○、甲○○、丁○○、戊○○、及邱鴻基之
      陳述均一致指稱本案係被告丙○○所主使策劃，並提供作
      案之槍彈及其他工具。被告丁○○、甲○○、乙○○及邱
      鴻基依丙○○之指示對被害人為上開之剝奪行動自由及強
      制其簽立本票之行為，被告戊○○亦係依被告丙○○之指
      示購買印泥，攜往烏來山區供被害人簽發本票之用，並負
      責將本票帶回予丙○○，其等作案用之前述2把改造手槍
      及自小客車等工具均係被告丙○○所提供之事實。
    7.且證人即查獲本案之員警江基財於原審94年8月30日審理
      時到庭具結證稱：被告甲○○、戊○○筆錄是其所製作，
      都是按甲○○及戊○○之陳述加以記錄，在查獲被告四人
      （指甲○○、乙○○、邱鴻基、丁○○）時，是隔離訊問
      ，他們才說只是幫人討錢，不知道會涉及強盜案，四位被
      告講的一起指向被告丙○○，他們串供的機會不太可能等
      語（見原審94年8月30日審理筆錄第12至14頁），又被告
      乙○○、甲○○、丁○○、及邱鴻基等人原與被告丙○○
      並不熟識，並無任何仇怨，衡情自無誣陷被告丙○○之必
      要。
    8.復參酌證人己○○、廖為義於警詢中證述本件之作案車輛
      即車號T5-0320自小客車，原係廖為義所有，廖為義將車
      子交給姪子廖信嘉使用，廖信嘉復將汽車轉賣己○○，己○○再於92年1月中旬在臺北縣中和市○○路303巷口賣給
      綽號文龍之丙○○使用，因丙○○一直未付尾款，所以未
      過戶等情（見92年度偵字第11725號偵查卷 (一)96、97、
      102頁），足以證明本件邱鴻基、丁○○、乙○○、及甲○○等四人之作案車輛確係由被告丙○○所提供。
    9.是被告乙○○、甲○○、丁○○、戊○○及邱鴻基所供係
      依丙○○之指示對被害人為上開之剝奪行動自由及強制其
      簽立本票之行為，被告戊○○亦係依被告丙○○之指示購
      買印泥，攜往烏來山區供被害人簽發本票之用，並負責將
      本票帶回予丙○○，其等作案用之前述2把改造手槍及自
      小客車等工具均係被告丙○○所提供之情節，應屬實情，
      堪信為真。被告丙○○辯稱在前揭自小客車查獲之改造手
      槍2把及子槍並非其所有，其亦無參與其餘被告剝奪行動
      自由及強制被害人簽發本票之犯行，顯與上開事證不符，
      不足採信。
    10.員警於92年5月13日在烏來鄉烏來香餐廳2樓查獲以報紙及
      塑膠袋包裹之改造手槍1把（槍枝管制編號：0000000000
      號）及改造子彈4顆係被告丙○○所持有攜帶至烏來香餐
      廳之事實，業據證人庚○○於原審94年8月30日審理時具
      結證述：查獲當時他（按係指丙○○）有提一個（白底綠
      邊）的塑膠袋，且用報紙包著，是否係槍，我原不知道，
      在烏來香餐廳二樓時他接到一通電話就往下衝，他往一樓
      衝時並無將袋子帶著，袋子放在我座位及丙○○座位之中
      間，警察逮捕丙○○後，把他帶到2樓，查獲袋子裡有槍
      枝等語（見原審94年8月30日審理筆錄第9至11頁），核與
      證人即查獲本案員警施俊雄於原審94年8月30日審理時具
      結證稱：查獲當日我們到鄉公所2樓直接從上面看到餐廳
      ，柯有到該部摩托車置物箱拿一包東西，用塑膠袋包著，
      帶到2樓去，這期間，謝打電話給我說柯有在懷疑，我們
      就到餐廳1樓，沒有一分鐘，柯就衝下來，我們把他攔截
      帶到2樓去，把袋子打開，發現裡面是1把已經上膛的槍；
      有看到丙○○將在2樓查獲槍枝的袋子自摩托車的置物箱
      拿出來等語相符（見原審94年8月30日審理筆錄第15、16
      頁）。綜上，證人庚○○及施俊雄分別證述被告丙○○在
      烏來香餐廳，從摩托車置物箱拿一個白底綠邊的塑膠袋上
      餐廳2樓，警察逮捕丙○○之後，上2樓打開上揭塑膠袋，
      裡面有槍枝等情均一致。是被告丙○○辯稱在烏來香餐廳
      查獲之前揭槍彈並非其所持有，亦不足採。
    11.至於本案查扣之3把槍枝經送驗後，其上均無指紋可供比
      對，有內政部警政署刑事警察局94年5月26日刑紋字第
      0940080730號鑑驗書可稽（見臺灣臺北地方法院93年度訴
      字第1437號卷第192頁）。惟持有槍枝之人，為避免遭查
      緝，刻意不在槍枝上留有指紋，乃屬常情，縱因觸摸槍枝
      而有指紋遺留，但因指紋分泌物自然（蒸發）消失或磨擦
      等各種不同因素影響，亦有可能造成無指紋比對之結果，
      此有內政部警政署刑事警察局94年8月14日刑紋字第
      0940122443號函可稽（見臺灣臺北地方法院93年度訴字第
      1437號卷第205頁）。從而，自不得以查扣之3把槍枝經送
      驗無被告丙○○之指紋，即遽認該3把槍枝非被告丙○○
      所持有，併予敘明。
  (四)復查，在丙○○使用之車號T5-0320號汽車右前座椅下方查
    獲2把改造90克拉克手槍（槍枝管制編號：0000000000號、
    0000000000號）及子彈15顆，經送內政部警政署刑事警察局
    鑑驗，採性能檢驗法、試射法等檢驗方法，鑑定結果為：手
    槍認係由仿克拉克 (GLOCK)廠17型半自動手槍製造之玩具手
    槍換裝土造金屬槍管而成之改造手槍，機械性能良好，可擊
    發適用子彈，認具殺傷力。子彈部分，其中8顆認係由玩具
    金屬彈殼加裝直徑8.9mm之土造金屬彈頭改造而成之改造子
    彈，經採樣3顆試射，均可擊發，認均具殺傷力，另7顆認係
    由玩具金屬彈殼加裝直徑9.1mm之土造金屬彈頭改造而成之
    改造子彈，經採樣2顆試射均可擊發，認均具殺傷力。另於
    92年5月13日在烏來烏來香餐廳2樓查獲之改造手槍1把（槍
    枝管制編號：0000000000號）、改造子彈4顆，經送請內政
    部警政署刑事警察局鑑驗，採性能檢驗法、試射法等檢驗方
    法，鑑定結果為：手槍認係由仿克拉克 (GLOCK)廠17型半自
    動手槍製造之玩具手槍換裝土造金屬槍管而成之改造手槍，
    機械性能良好，可擊發適用子彈，認具殺傷力。子彈部分，
    認係由玩具金屬彈殼加裝直徑9.1mm之土造金屬彈頭改造而
    成之改造子彈，經採樣1顆試射均可擊發，認具殺傷力，有
    內政部警政署刑事警察局93年5月14日刑鑑字第09200089319
    號槍彈鑑定書可稽（見92年度偵字第11725號偵查卷 (二)第
    282-290頁），則被告丙○○所持有之槍彈均經改造具有殺
    傷力，亦堪以認定。
  (五)被害人庚○○並無積欠被告丙○○任何金錢，與其並無債務
    糾紛，業據證人庚○○證述明確（見原審94年8月30日審理
    筆錄第11頁），對此，被告丙○○亦不否認。是被告丙○○
    對其餘被告佯稱被害人積欠其200萬元，指使其等幫忙討債
    ，對被害人施以強暴、脅迫至使其不能抗拒而簽發本票4張
    共計200萬元及搜取被害人庚○○身上之現金5100元，則被
    告丙○○具有為自己不法所有之強盜意圖，甚為明顯。惟因
    其餘被告即乙○○、甲○○、丁○○、戊○○、及邱鴻基等
    人均供稱被告丙○○係表示被害人有積欠其債務，要其幫忙
    催討，故其等以為係單純之要債等語，已如前述。在復無其
    他證據足以證明其等均知悉被害人實際並無積欠被告丙○○
    債務，依「罪疑唯輕」原則，自應認其餘被告主觀上僅係基
    於為被告丙○○催討債務之意，而無意圖為自己不法所有，
    其等與被告丙○○間，僅就持有在前揭自小客車內所查獲之
    2 把改造手槍及子彈、以非法方法剝奪被害人庚○○之行動
    自由以及以強暴、脅迫使被害人庚○○行無義務之事之部分
    有犯意聯絡及行為分擔，而與被告丙○○間並無意圖為自己
    不法所有之犯意聯絡，其等僅係被告丙○○利用作為實施加
    重強盜罪之工具，自不成立強盜罪之共同正犯。
  (六)被告丙○○及其辯護人聲請傳喚證人己○○（住臺北縣中和
    市○○路252巷4號4樓），以證明被告丙○○一直住在己○○住所同棟之2樓，未曾住在邱鴻基之住處（臺北縣板橋市
    ○○街379巷19號2樓）。另聲請傳喚證人梁威廷，證明92年
    5月10日梁威廷曾到被告住所取回借款，並一起喝酒，並無
    於92年5月10日深夜迄92年5月11日凌晨至烏來鄉○○街OK便
    利商店與邱鴻基、丁○○、乙○○、甲○○等人會合，並為
    本案之犯罪行為。然查：邱鴻基於檢訊時供稱：「是丙○○
    告訴我謝欠他錢，是某天晚上在我家客廳提起謝欠他錢。」
    （見92年度偵字第11725號偵查卷（二）第244頁反面）；被
    告戊○○於原審時具結證稱：「與丙○○是男女朋友關係，
    甲○○、乙○○是以前的朋友，是經由丙○○友人「阿炮」
    介紹在邱鴻基板橋租屋處借住才認識邱鴻基、丁○○二人」
    （見原審卷94年8月30日審理筆錄）等語，皆證述被告丙○○曾經住在前揭邱鴻基位於板橋住處之事實；且依現今大台
    北地區之社區環境，鄰居與鄰居間不甚熟悉之情形在所多有
    ，而對鄰居之生活作息更無法完全掌握，縱被告丙○○住在
    己○○住所同棟之2樓（即臺北縣中和市○○路252巷4號2樓
    ），期間有暫時借住邱鴻基家中之情形，住在同棟4樓之己○○亦無法明確注意及此，因此，被告丙○○及其辯護人聲
    請傳喚證人己○○，核無必要。另查，被告乙○○明確供述
    ：92年5月11日凌晨零點左右，由被告甲○○騎車載伊，丁○○騎車載邱鴻基到烏來鄉○○街OK便利商店門口與被告丙○○、戊○○會合，由丙○○提供2支改造克拉克90手槍及
    子彈15發給丁○○及邱鴻基等人，至被害人庚○○家中持槍
    押被害人到新店市○○○○○路山區等情（見92年度偵字第
    11725號偵查卷 (一)第22-23頁、26頁、偵查卷 (二)第186
    頁正反面）；被告甲○○亦明確供述：92年5月11日零時許
    ，由伊騎車載被告乙○○到烏來鄉○○街OK便利商店，邱鴻
    基、丙○○、戊○○也在現場，丙○○交2把手槍給伊和乙○○，嗣後，在被害人庚○○家中，丙○○以電話指示邱鴻
    基將庚○○押至新店市○○○路山區等情（見92年度偵字第
    11725號偵查卷 (一)第57-59頁、偵查卷 (二)第187頁正反
    面）；被告丁○○亦供稱：「丙○○約邱鴻基在烏來工作站
    見面，我載邱鴻基至目的地時，丙○○駕車出現，叫我上車
    駕駛，陸續有兩個人（按乙○○與甲○○）共乘一部車前來
    ；丙○○從車上拿出2把槍交給他們交代事情後離去。」等
    語（見92年度偵字第11725號偵查卷 (一)第36-37頁）；且
    被告戊○○亦明確供述係被告丙○○指使伊叫乙○○和甲○○幫忙，伊並聽從丙○○指示買印泥，由乙○○載渠上山拿
    了被害人庚○○經強迫所簽下的四張本票隨即離開以及為警
    查扣之槍彈均為被告丙○○所有等情（見92年度偵字第
    11725號偵查卷 (二)第188頁正反面），均詳如前述，綜合
    上開被告乙○○、甲○○、丁○○、戊○○等人之陳述，足
    資證明被告丙○○於92年5月10日深夜至92年5月11日凌晨時
    許，曾至烏來鄉○○街OK便利商店與邱鴻基、丁○○、乙○○、甲○○等人會合，並交付手槍2支給邱鴻基、丁○○、
    乙○○、甲○○等人，強押被害人庚○○至山區，毆打被害
    人後迫其簽發本票之事實。又縱有梁威廷曾於92年5月10日
    至被告丙○○住處取回借款並共同喝酒之事實，亦不影響被
    告丙○○指示邱鴻基、乙○○、甲○○、丁○○等人犯罪，
    並於92年5月10日深夜至92年5月11日凌晨至烏來山區與邱鴻
    基、乙○○、甲○○、丁○○等人會合之事實，被告丙○○
    上訴本院後，始聲請傳喚證人梁威廷，本院認無傳喚其作證
    之必要。另外，被告丙○○辯護人以92年7月4日檢訊時，檢
    察官問：「丙○○你對他們三個（邱鴻基、丁○○、戊○○
    ）認識否？」丙○○答：「…他們為脫罪…我認識戊○○沒
    錯，我們住圓通路250巷4號2樓，為吵架出去後…」等語，
    然92年7月4日檢訊筆錄（第4頁第10行）記載：「（檢察官
    問：邱鴻基、丁○○、戊○○三人是否認識？）認識。」該
    檢訊筆錄記載有誤；辯護人又以92年7月30日檢訊時，檢察
    官問：「庚○○欠你錢你有向邱鴻基說？」丙○○答：「…
    我有向戊○○說…可能是戊○○和他講的。」，然92年7月
    30日（辯護人陳報狀誤載為7月3日）檢訊筆錄（第2頁倒數
    第2、3行）記載：「（檢察官問：庚○○欠你錢之事，你有
    向邱鴻基說？）我住他家時，聊天時有提起。」該檢訊筆錄
    記載有誤，而聲請勘驗上揭92年7月4日、92年7月30日之檢
    訊錄音帶、光碟片。然查被告丙○○於原審與本院均辯稱不
    認識邱鴻基、丁○○等人，本院亦無以上揭92年7月4日、92
    年7月30日檢訊筆錄作為認定被告丙○○認識邱鴻基、丁○○等人、曾住在邱鴻基住家等事實、或認定本案犯罪事實之
    依據，核無勘驗上揭檢訊錄音帶或光碟片之必要，併予說明
    。
  (七)綜上所述，被告丙○○所辯無非係卸責之詞，不足採信，其
    有非法持有改造手槍及子彈、以非法方法剝奪他人之行動自
    由以及以強暴、脅迫使人行無義務之事，及加重強盜等之犯
    行。被告乙○○、甲○○、丁○○、戊○○有共同非法持有
    改造手槍及子彈、共同以非法方法剝奪他人行動自由及以強
    暴、脅迫使人行無義務之事之犯行，均事證明確，洵堪認定
    ，應依法論罪科刑。
三、論罪科刑：
  (一)按「行為後法律有變更者，適用行為時之法律。但行為後之
    法律有利於行為人者，適用最有利於行為人之法律。」，刑
    法第2條第1項訂有明文。被告行為後，刑法第55條業於民國
    94年2月2日修正公布，並於95年7月1日施行，修正後之刑法
    刪除第55條關於牽連犯之規定。本件被告等所犯數罪具有牽
    連犯之關係，依修正前即行為時之規定，應從一重之罪處斷
    ；依修正後之刑法既已刪除牽連犯之規定，則所犯上述各罪
    應依數罪併罰之規定分論併罰。比較新舊法之規定，修正後
    之規定並非較有利於被告。此刪除雖非犯罪構成要件之變更
    ，但顯已影響行為人刑罰之法律效果，自屬法律有變更，依
    刑法第2條第1項之規定，比較新、舊法結果，仍應適用較有
    利於被告之行為時法律即舊法論以牽連犯（最高法院95年第
    8次刑事庭會議決議參照）。次按強盜罪以強盜、脅迫等方
    法，至使不能抗拒為構成要件之一，當然含有妨害被害人自
    由之性質，故犯強盜罪而有妨害被害人之自由時，是否另論
    以妨害自由罪名，應就行為人之全部犯罪行為實施過程加以
    觀察。倘妨害自由行為時，強盜行為尚未著手實施，可依其
    情形認為妨害自由、強盜犯罪間具有方法結果之牽連關係；
    若強盜犯行業已著手實施，則所為強暴、脅迫等非法剝奪被
    害人行動自由行為，應包括在強盜行為之內，無另行成立刑
    法第302條第1項之剝奪他人行動自由罪之餘地（參照最高法
    院91年度臺上字第803號判決意旨）。本件被告丙○○意圖
    為自己不法之所有，利用被告乙○○、甲○○、丁○○、及
    邱鴻基等4人以改造手槍、子彈強押庚○○至烏來山區○○
    道路，剝奪庚○○行動自由之時間甚長，亦非於定點為之，
    則剝奪他人行動自由之行為已逾取財目的所必須，自非強盜
    行為所當然包括。依上說明，92年5月11日凌晨零時30分許
    ，乙○○、甲○○、丁○○、邱鴻基等4人乘坐丙○○所提
    供之前揭T5-0320號自小客車前往庚○○住家，先由邱鴻基
    將庚○○引出後，持上開改造手槍、子彈脅迫庚○○上車，
    再依丙○○之電話指示，將庚○○載往臺北縣新店市○○里
    ○○路○段60巷產業道路旁草叢，剝奪庚○○之行動自由，
    應成立刑法第302條第1項之以非法方法剝奪他人自由行動罪
    。又被告等人行為後，槍砲彈藥刀械管制條例業於94年1月
    26日修正公布，同年月28日施行；原槍砲彈藥刀械管制條例
    第8條、第10條、第11條合併修正條文移列為修正條文第8條
    ，原條例第10條、第11條則刪除。而經比較原第11條第4項
    處1年以上7年以下有期徒刑，併科新臺幣七百萬元以下罰金
    規定，及修正後第8條第4項規定：處3年以上10年以下有期
    徒刑，併科新臺幣七百萬元以下罰金；以修正前第11條第4
    項規定之刑罰為輕，依刑法第2條第1項之規定，應適用行為
    時即修正前之第11條第4項處斷。核被告乙○○、甲○○、
    丁○○共同持改造手槍、子彈，係犯修正前槍砲彈藥刀械管
    制條例第11條第4項未經許可持有可發射子彈具有殺傷力之
    改造手槍罪、第12條第4項未經許可持有子彈罪。被告戊○○於被告乙○○、甲○○、丁○○及邱鴻基持槍、彈剝奪被
    害人庚○○行動自由中，持印泥前來會合，並於強制庚○○
    簽發本票後，先行帶回交予被告丙○○。因此，被告戊○○
    亦犯刑法第302條第1項之以非法方法剝奪他人行動自由罪，
    及行為時即修正前槍砲彈藥刀械管制條例第11 條第4項之未
    經許可持有可發射子彈具有殺傷力之改造手槍罪，同條例第
    12條第4項未經許可持有子彈罪。被告丙○○持有扣案之3把
    改造手槍及子彈，係犯修正前槍砲彈藥刀械管制條例第11條
    第4項未經許可持有可發射子彈具有殺傷力之改造手槍罪、
    同條例第12條第4項未經許可持有子彈罪。丙○○意圖為自
    己不法之所有，利用誤以為是幫忙討債之被告戊○○、乙○○、甲○○、丁○○、及邱鴻基持改造手槍、子彈強押被害
    人庚○○至山區，係犯刑法第302條第1項之剝奪他人行動自
    由罪。丙○○意圖為自己不法之所有，利用被告戊○○、乙○○、甲○○、丁○○、及邱鴻基持改造手槍、子彈強押被
    害人庚○○至山區毆打、強迫簽立本票、及搜取被害人庚○○身上現金5100元之行為，係犯刑法第330條第1項、第321
    條第1項第3款之攜帶凶器加重強盜罪。核被告丁○○、甲○○、乙○○、戊○○誤以為係幫被告丙○○討債，強押被害
    人庚○○至山區之行為，係犯刑法第302條第1項之剝奪他人
    行動自由罪，已如前述（此部分公訴人起訴書所引法條雖漏
    未記載刑法第302條第1項之剝奪他人行動自由罪，但已於起
    訴書犯罪事實欄中載明上揭事實，為起訴範圍所及，本院自
    應予以審理，詳如後述），則被告等強制被害人簽發本票使
    人行無義務之事係對被害人施予強暴、脅迫行為，包含於剝
    奪行動自由之同一意念之中，仍應視為剝奪行動自由之部分
    行為（最高法院29年上字第2359號及74年度台上字第3404號
    判例意旨可資參照）。被告丙○○利用主觀上誤以為係幫忙
    其討債之被告丁○○、甲○○、乙○○、戊○○實施加重強
    盜罪之行為，為攜帶凶器加重強盜罪之間接正犯。被告丁○○、甲○○、乙○○及邱鴻基間就以非法方法剝奪被害人庚○○行動自由及非法持有改造手槍2把、改造手槍15顆之行
    為，有犯意聯絡、行為分擔，均成立共同正犯。被告丙○○
    、戊○○就剝奪他人行動自由犯行部分，及被告戊○○就非
    法持有改造手槍、改造子彈行為部分，雖均未親自參與，惟
    其等與被告丁○○、甲○○、乙○○、及邱鴻基係基於共同
    犯罪意思，事先同謀，而由其中一部份人實施剝奪他人行動
    自由或持有改造手槍2把、改造子彈之犯罪行為，或以自己
    犯罪之意思，參與實施犯罪構成要件以外之行為，依司法院
    大法官會議釋字第109號解釋、司法院院字第2030號解釋，
    亦屬共同正犯。至於被告丙○○於92年5月13日為警查獲未
    經許可持有可發射子彈具有殺傷力之改造手槍1把及子彈4顆
    之行為，乃係被告丙○○之個人行為，其餘被告均不知情，
    與之並無犯意聯絡及行為分擔，此部分犯行被告丙○○是單
    獨犯。被告等人所犯修正前槍砲彈藥刀械管制條例第11條第
    4項未經許可持有可發射子彈具有殺傷力之改造手槍及槍砲
    彈藥刀械管制條例第12條第4項未經許可持有子彈，係一個
    持有行為而犯二種罪名，為想像競合犯，應從較重之未經許
    可持有可發射子彈具有殺傷力之改造手槍罪處斷。又按未經
    許可，持有槍、彈，若以之犯他罪，兩罪間之關係，得否適
    用刑法第55條從一重處斷，端視其開始持有之原因為斷。如
    早已非法持有槍、彈後，另起意犯罪，或意圖犯甲罪而持有
    槍、彈，卻持以犯乙罪，均應以數罪併罰論處；必因意圖犯
    某罪而持有槍、彈，後果以之犯該罪，兩罪間始有牽連犯之
    適用（參照最高法院93年度台上字第2393號判決意旨）。被
    告丁○○、甲○○、乙○○、及戊○○係為妨害被害人庚○○之行動自由而共同持有在前揭自小客車內查獲之改造手槍
    2把及子彈15發，其所犯未經許可持有可發射子彈具有殺傷
    力之手槍罪及剝奪他人行動自由罪間，有方法結果之牽連關
    係，為牽連犯，依行為時刑法第55條後段之規定，應從重之
    未經許可持有可發射子彈具有殺傷力之手槍罪處斷。又因被
    告丙○○否認其有持有本案扣案之3把改造手槍之行為，致
    本院無從查證其開始持有此3把改造手槍之確切時日，及持
    有之目的為何，是否為供本案犯罪之用而持有，或係持有後
    始另行起意犯本案之罪，則依罪疑採有利於被告解釋之原則
    ，自應認被告丙○○係同時持有扣案之3把改造手槍，且其
    目的係供犯本案之用，是其所犯加重強盜罪及未經許可持有
    可發射子彈具有殺傷力之手槍罪、剝奪他人行動自由罪間，
    有方法結果之牽連關係，為牽連犯，依行為時刑法第55條後
    段之規定，應從較重之加重強盜罪處斷。公訴人認為被告丙○○於92年5月11日所犯攜帶凶器加重強盜罪與同年月13日
    未經許可持有可發射子彈具有殺傷力之改造手槍罪間，犯意
    個別，行為互殊，應予分論併罰，尚有未洽。
  (二)公訴人起訴被告丁○○、甲○○、乙○○、戊○○等人之犯
    罪事實以：「丙○○囑咐被告丁○○、甲○○、乙○○、及
    邱鴻基，前往庚○○家中，先由邱鴻基將庚○○引出後，持
    槍脅迫庚○○上車，再經丙○○以行動電話指示邱鴻基將庚○○載往臺北縣新店市○○里○○路○段60巷產業道路旁草
    叢，以預藏之手銬銬住庚○○之雙手，再以膠帶綁住庚○○
    雙眼，由渠4人依丙○○之指示先行毆打庚○○後，聯絡戊○○持本票及印泥前來，庚○○因身體及小腿已有多處受傷
    ，且雙手亦遭手銬銬住而達於不能抗拒之程度，而當場開立
    金額各50萬元之本票4張，交由戊○○取走後先行離去，丁○○、甲○○、乙○○、及邱鴻基等人則取走庚○○身上攜
    帶之現金5100元」等情，認被告丁○○、甲○○、乙○○、
    戊○○等人共犯修正前槍砲彈藥刀械管制條例第11條第4項
    之未經許可持有改造手槍罪、第12條第4項之未經許可持有
    子彈罪、刑法第330條第1項之攜帶凶器結夥三人之加重強盜
    罪，而漏載刑法第302條第1項之剝奪他人行動自由罪。然查
    被告丁○○、甲○○、乙○○、戊○○誤以為係幫被告丙○○討債，共犯上揭強押被害人庚○○至山區之行為，係犯刑
    法第302條第1項之剝奪他人行動自由罪（已如前述），公訴
    人起訴書所引法條雖漏未記載刑法第302條第1項之剝奪他人
    行動自由罪，但既已於起訴書犯罪事實欄中載明上揭事實，
    為起訴範圍所及，本院自應予以審理。而被告丁○○、甲○○、乙○○、戊○○誤以為係幫被告丙○○討債，共犯上揭
    強押被害人庚○○至山區之行為，但就加重強盜犯行部分，
    主觀上並無與被告丙○○間有意圖為自己或第三人之不法所
    有之犯意聯絡（已如前述），僅係立於共同被告丙○○利用
    之工具地位，雖成立刑法第302條第1項之剝奪他人行動自由
    罪（惟因牽連犯關係，從重論處非法持有改造手槍罪，已如
    前述），但不構成公訴人所指加重強盜罪部分之罪，惟此加
    重強盜罪部分與前揭非法持有改造手槍罪部分，有牽連犯之
    裁判上一罪關係，爰不另為無罪之諭知。另被告丙○○則係
    成立攜帶凶器加重強盜罪，而不構成公訴意旨所指之攜帶凶
    器結夥三人之加重強盜罪，惟此核屬加重條件之減少，不生
    變更起訴法條之問題，併此指明。
  (三)原審對被告等論罪科刑，固非無見，惟查：(1)被告乙○○等
    人以強暴、脅迫方法，使庚○○簽發本票外，另搜取庚○○
    身上所帶之現金5100元，原審對此事實漏未認定，尚有未洽
    ；(2)被告丁○○、甲○○、乙○○、戊○○等人誤以為係幫
    被告丙○○討債，共犯上揭強押被害人庚○○至山區並以強
    暴、脅迫方式，使被害人庚○○簽立本票，並強行搜取現金
    之行為，係犯刑法第302條第1項之剝奪他人行動自由罪，起
    訴事實已包括此剝奪他人行動自由之犯罪事實（只是漏載刑
    法第302條第1項之條文），原審變更起訴法條，而對起訴意
    旨所指被告丁○○、甲○○、乙○○、戊○○等人犯有刑法
    第330條第1項之加重強盜罪嫌部分，未說明不成立犯罪但不
    另為無罪之諭知，卻變更起訴法條刑法第330條第1項之加重
    強盜罪為刑法第302條第1項之剝奪他人行動自由罪，亦有未
    合；(3)被告丙○○係犯攜帶凶器加重強盜罪，而不構成公訴
    意旨所指之攜帶凶器結夥三人之加重強盜罪，此屬加重條件
    之減少，而不生變更起訴法條之問題，原審誤為變更起訴法
    條，實有違誤。公訴人上訴意旨以：被告丙○○並非同時持
    有扣案之3把改造手槍，其持有之目的，並非意圖犯本案之
    強盜罪，原審推測被告丙○○同時非法持有扣案之3把改造
    手槍，持有之目的係犯本案之強盜罪，有違採證法則；被告
    丁○○、甲○○、乙○○、戊○○等人明知被告丙○○對庚○○並無債權，其等有為自己不法所有之意圖，而共犯本件
    強押被害人庚○○至山區並以強暴、脅迫方式，使被害人庚○○簽立本票，並強行搜取現金之犯行，應成立強盜罪之共
    同正犯云云，指摘原判決不當。惟查被告丙○○否認其持有
    本件扣案之3把改造手槍之犯行，本院又無從查證其開始持
    有此3把改造手槍之確定時日，及當初持有之目的為何，其
    是否為供本案犯罪之用而持有，或係持有後始另行起意犯本
    案之罪，已如前述。依罪疑採有利被告認定之原則，應認為
    被告丙○○同時持有扣案之3把改造手槍，且其目的係為供
    本案之用。因此，公訴人上訴，並無理由。被告丙○○上訴
    意旨仍執前詞，否認犯罪，對原審判決已合理論斷之證據，
    指摘不當，然被告丙○○確有非法持有改造手槍暨子彈，並
    有以被告丁○○、甲○○、乙○○、戊○○、及邱鴻基等人
    為工具，持槍、彈以非法方法剝奪庚○○之行動自由，以強
    暴、脅迫使庚○○簽發本票、搜取庚○○身上5100元現金，
    而有加重強盜等犯行，罪證明確，已如前述，核其上訴，並
    無理由。被告戊○○上訴意旨以伊不知乙○○等人持槍、彈
    討債，伊亦未共同前往庚○○住宅討債云云，指摘原判決不
    當。惟查，被告戊○○受丙○○囑咐，以行動電話聯繫乙○○到烏來鄉○○街OK便利商店商議向庚○○催討金錢之事，
    嗣被告戊○○又至便利商店購買印泥，先乘車至新店山區，
    再由乙○○以機車載其至犯罪現場，由乙○○等人強制庚○○使用戊○○準備之印泥簽發本票，戊○○又將本票攜回交
    予丙○○等情，已為被告戊○○所自承，此項事實，並經本
    院認定，均已如前述，而被告戊○○在犯罪現場目睹邱鴻基
    等人手持改造手槍，用之強制庚○○簽發本票，而戊○○於
    檢訊亦自承「我至現場罵被害人後拿本票就走了」（已如前
    述），則被告戊○○就妨害自由犯行部分，及就非法持有改
    造手槍、改造子彈行為部分，雖均未親自參與，惟其等與被
    告丁○○、甲○○、乙○○等人係基於共同犯罪意思，事先
    同謀，而由其中一部份人實施妨害自由或持有改造手槍2把
    、改造子彈之犯罪行為，或以自己犯罪之意思，參與實施犯
    罪構成要件以外之行為，亦屬共同正犯，故被告戊○○上訴
    亦無理由。惟原判決既有上述可議之處，自應由本院予以撤
    銷改判。爰審酌被告丙○○利用誤信被害人有積欠其債務之
    其餘被告為妨害自由之犯行，以達成加重強盜之目的行為，
    且犯後否認一切犯行，飭詞狡辯，推卸責任，犯罪後態度不
    佳，又以持槍強押被害人至山區○○段，剝奪被害人行動自
    由長達數小時，事後又向被害人偽稱可代為擺平此事，犯罪
    動機、手段均屬惡劣，被告戊○○、丁○○、甲○○、乙○○之犯罪動機，係受被告丙○○之指使，誤係其僅係幫忙討
    債，其惡性較被告丙○○為輕，惟其對被害人身心造成損傷
    非輕，對於社會治安之危害亦屬重大，然其犯後承認犯行，
    態度尚稱良好，並酌量其等品行、智識程度等一切情狀，分
    別量處被告丙○○有期徒刑12年；被告戊○○、丁○○、甲○○、乙○○4人各處有期徒刑1年6月，並均併科罰金新台
    幣10萬元，以示懲儆。另按「行為後法律有變更者，適用行
    為時之法律。但行為後之法律有利於行為人者，適用最有利
    於行為人之法律。」，刑法第2條第1項訂有明文。被告行為
    後，刑法部分條文於94年2月2日修正公布，並自95年7月1日
    施行，其中修正前刑法第42條第2項前段規定：「易服勞役
    以1元以上3元以下折算一日。」又被告行為時之易服勞役折
    算標準，業據修正前罰金罰鍰提高標準條例第2條前段規定
    ，就其原定數額提高為100倍折算1日，則本件被告戊○○、
    丁○○、甲○○、乙○○等人行為時之易服勞役折算標準，
    應以銀元300元折算1日，即新台幣900元折算1日。惟修正後
    刑法第42條第3項前段規定：「易服勞役以新台幣一千元、
    二千元或三千元折算一日。」比較修正前後之易服勞役折算
    標準，以修正後之規定，較有利於被告，則應依刑法第2條
    第1項後段規定，適用修正後之刑法第42條第3項前段規定，
    定其折算標準，先予敘明。因此，本件上揭被告戊○○、丁○○、甲○○、乙○○4人併科罰金新台幣10萬元部分，併
    予諭知如易服勞役，均以新台幣二千元折算一日。
  (四)沒收：
    扣案之具有殺傷力可發射子彈改造手槍3把（如附表一編號
    1、2、附表二編號1所載）、及未經試射之改造子彈13顆（
    附表一編號3、4、附表二編號2所載，見92年度偵字第11725
    號偵查卷 (二)第215頁），均屬違禁物，應依刑法第38條第
    1項第1款規定宣告沒收。扣案之本票4張（如附表一編號5至
    8所載，見92年度偵字第11725號偵查卷 (二)第155、156頁
    ）係被告丙○○所有，因犯罪所得之物，應依刑法第38條第
    1項第3款之規定諭知沒收。扣案如附表一編號9至16所示之
    物，係被告丙○○所有或其他被告所有（見92年度偵字第
    11725號偵查卷 (二)第216頁至220頁），已據被告丙○○於
    警詢中或其他被告在警詢、檢訊中供明，且均為供犯本案所
    用之物，應依刑法第38條第1項第2款宣告沒收。扣案之綠色
    塑膠袋1個、自由時報2張（如附表二編號3、4所載之物），
    係被告丙○○所有且供犯罪所用之物，已據證人庚○○證述
    明確，亦依刑法第38條第1項第2款宣告沒收。扣案之子彈，
    備註欄載明「經試射」部分之子彈（如附表三編號1至3所載
    ），該試射之子彈因不具子彈外形及功能，已非違禁物，所
    餘彈殼又非供犯罪所用之物，故與沒收之要件不符而不得諭
    知沒收。其餘扣案之底火2盒、電鑽1台、桌上固定器1台、
    螺絲起子6支、鑽石刀3支、鑽頭6支、車牙刀4支、梅花起子
    1 組、挫刀3支、尖嘴鉗2支、啟動夾子1支、鐵鎚1支、油表
    尺1支、鋸尺版1片、改造子彈半成品1粒、丙○○半身相片2
    張及丙○○印章1個等物品（如附表三編號4至20所載，見92
    年度偵字第11725號偵查卷 (二)第216至220頁），查無積極
    證據足以證明與本件犯罪有何直接關連性，且該等扣案物性
    質上亦非屬違禁物，爰不予宣告沒收，併此敘明。
四、被告乙○○經合法傳喚，無正當理由不到庭，爰不待其陳述
    ，逕行判決。
據上論斷，應依刑事訴訟法第369條第1項前段、第364條、第299
條第1項前段、第371條，行為時刑法第11條前段，行為時即修正
前槍砲彈藥刀械管制條例第11條第4項、第12條第4項，修正後刑
法第2條第1項，行為時刑法第302條第1項、第330條第1項、第
321條第1項第3款、第300條、第28條、第55條，修正後刑法第42
條第2項，行為時刑法第38條第1項第1款、第2款、第3款，判決
如主文。
本案經檢察官周誠南到庭執行職務。
中    華    民    國    95    年    11    月    21    日
                  刑事第四庭審判長法  官  蔡秀雄
                                  法  官  周煙平
                                  法  官  沈宜生
以上正本證明與原本無異。
如不服本判決，應於收受送達後十日內向本院提出上訴書狀，其
未敘述上訴之理由者並得於提起上訴後十日內向本院補提理由書
（均須按他造當事人之人數附繕本）。
                                  書記官  陳雅加
中    華    民    國    95    年    11    月    27    日
附錄本案論罪科刑法條：
中華民國刑法第330條
犯強盜罪而有第321條第1項各款情形之一者，處7年以上有期徒
刑。
前項之未遂犯罰之。
中華民國刑法第302條 (剝奪他人行動自由罪)
私行拘禁或以其他非法方法，剝奪人之行動自由者，處5年以下
有期徒刑、拘役或300元以下罰金。
因而致人於死者，處無期徒刑或7年以上有期徒刑，致重傷者，
處3年以上10年以下有期徒刑。
第1項之未遂犯罰之。
中華民國刑法第321條（加重竊盜罪）
犯竊盜罪而有左列情形之一者，處6月以上、5年以下有期徒刑：
一  於夜間侵入住宅或有人居住之建築物、船艦或隱匿其內而犯
    之者。
二  毀越門扇、牆垣或其他安全設備而犯之者。
三  攜帶兇器而犯之者。
四  結夥三人以上而犯之者。
五  乘火災、水災或其他災害之際而犯之者。
六  在車站或埠頭而犯之者。
前項之未遂犯罰之。
修正前槍砲彈藥刀械管制條例第11條
未經許可，製造、販賣或運輸第4條第1項第1款所稱其他可發射
金屬或子彈具有殺傷力之各式槍砲者，處5年以上有期徒刑，併
科新臺幣1000萬元以下罰金。
未經許可，轉讓、出租或出借前項所列槍砲者，處3年以上10年
以下有期徒刑，併科新臺幣700萬元以下罰金。
意圖供自己或他人犯罪之用，而犯前2項之罪者，處無期徒刑或7
年以上有期徒刑，併科新臺幣1000萬元以下罰金。
未經許可，持有、寄藏或意圖販賣而陳列第1項所列槍砲者，處1
年以上7年以下有期徒刑，併科新臺幣700萬元以下罰金。
第1項至第3項之未遂犯罰之。
修正前槍砲彈藥刀械管制條例第12條第4項
未經許可，持有、寄藏或意圖販賣而陳列子彈者，處5年以下有
期徒刑，併科新台幣300萬元以下罰金。
附表一
編號   扣案物品名稱         數量   備註
 1     改造90克拉克手槍     1支    槍枝管制編號：
       （含彈匣）                 （0000000000）
 2     改造90克拉克手槍     1支    槍枝管制編號：
       （含彈匣）                 （0000000000）
 3     改造子彈             5顆    未經試射
 4     改造子彈             5顆    未經試射
 5     本票                 1張    票號：000000
 0     本票                 1張    票號：000000
 0     本票                 1張    票號：000000
 0     本票                 1張    票號：000000
 0     行動電話             1支    門號：0000000000
                                   序號：000000000000000
 00    裝槍黑色手提包       1個    T5-0320號小客車內查獲
 11    手銬                 1付    T5-0320號小客車內查獲
 12    棉紗手套             3隻    T5-0320號小客車內查獲
 13    膠帶                 1綑    T5-0320號小客車內查獲
 14    行動電話             1支    門號：0000000000
                                   序號：000000000000000
 00    行動電話             1支    門號：0000000000
                                   序號：000000000000000
 00    行動電話             1支    門號：0000000000
                                   序號：000000000000000
附表二
編號   扣案物品名稱         數量   備註
 1     改造90克拉克手槍     1支    槍枝管制編號：
                                  （0000000000）
 2     改造子彈             3顆    未經試射
 3     綠色塑膠袋           1個    烏來香餐廳二樓查獲
 4     自由時報             2張    出刊日：92年2月26日
附表三（未宣告沒收物）
編號  扣案物品名稱          數量   備註
 1    子彈                  3顆  （經試射，已無殺傷力）
 2    子彈                  2顆  （經試射，已無殺傷力）
 3    子彈                  1顆  （經試射，已無殺傷力）
 4    底火                  2盒   （185枚）
 5    電鑽                  1臺   （板橋市○○街查獲）
 6    桌上固定器            1臺   （板橋市○○街查獲）
 7    螺絲起子              6支   （板橋市○○街查獲）
 8    鑽石刀                3支   （板橋市○○街查獲）
 9    鑽頭                  6支   （板橋市○○街查獲）
 10   車牙刀                4支   （板橋市○○街查獲）
 11   梅花起子              1組   （板橋市○○街查獲）
 12   銼刀                  3支   （板橋市○○街查獲）
 13   尖嘴鉗                2支   （板橋市○○街查獲）
 14   啟動夾子              1支   （板橋市○○街查獲）
 15   鐵鎚                  1支   （板橋市○○街查獲）
 16   油表尺                1支   （板橋市○○街查獲）
 17   鋸尺版                1片   （板橋市○○街查獲）
 18   改造子彈半成品        1粒   （板橋市○○街查獲）
 19   丙○○半身相片        2張   （板橋市○○街查獲）
 20   丙○○印章            1個   （板橋市○○街查獲）


司法院資訊處製作；財團法人民間司法改革基金會備份。
